臺灣高雄地方法院刑事判決　　　　　 100年度審訴字第1256號
公　訴　人　臺灣高雄地方法院檢察署檢察官
被　　　告　梁育誠
選任辯護人　陳三兒律師
上列被告因傷害尊親屬案件，經檢察官提起公訴（100年度復偵字第1號）
，本院判決如下：
    主  文
本件公訴不受理。
    理  由
一、公訴意旨如附件檢察官起訴書所載。
二、按告訴乃論之罪，告訴人於第一審辯論終結前，得撤回其告
    訴；又告訴經撤回者，法院應諭知不受理之判決，刑事訴訟
    法第238 條第1 項、第303 條第3 款分別定有明文。
三、本件被告因傷害案件，經檢察官提起公訴，認被告係犯刑法
    第280 條、第277 條第1 項之傷害直系血親尊親屬罪，依同
    法第287 條前段之規定，須告訴乃論。茲因被告與告訴人梁
    三鵬業已達成和解，告訴人並已具狀撤回本件告訴，有本院
    刑事案件移付調解簡要紀錄、撤回告訴聲請狀各1 份在卷可
    參。揆諸前開說明，爰不經言詞辯論，逕為諭知不受理之判
    決。
據上論斷，應依刑事訴訟法第303 條第3 款、第307 條，判決如
主文。
中    華    民    國  100     年    5     月    26    日
            刑事第十庭    審判長法  官  廖建瑜
                                法  官  王靖茹
                                法  官  張  震
以上正本證明與原本無異。
如不服本判決應於收受送達後10日內向本院提出上訴書狀，並應
敘述具體理由；如未敘述上訴理由者，應於上訴期間屆滿後20日
內向本院補提理由書（均須按他造當事人之人數附繕本）「切勿
逕送上級法院」。
中    華    民    國  100     年    5     月    26    日
                                書記官  邱家銘
附件：
臺灣高雄地方法院檢察署檢察官起訴書
                                      100年度復偵字第1號
    被      告  梁育誠  男  22歲（民國○○年○月○○日生）
                        住高雄市○○區○○路二段113號1樓
                        國民身分證統一編號：Ｚ000000000號
上列被告因家庭暴力之傷害案件，業經偵查終結，認為宜以簡易
判決處刑，茲將犯罪事實及證據並所犯法條分敘如左：
          犯罪事實
一、梁育誠與梁三鵬係父子，於民國99年1月18日下午7時許，在
    高雄縣大樹鄉○○村○○路98號梁三鵬之住處門外，梁育誠
    因見其母吳翠紅遭梁三鵬毆打，竟憤而基於傷害犯意，持拖
    鞋及徒手毆打梁三鵬身體多處，致梁三鵬受有顏面右後枕部
    、頸部、右前胸壁、左手、左右大腿及生殖器多處挫傷之傷
    害。
二、案經梁三鵬訴由本署偵辨。
         證據並所犯法條
一、證據清單及待證事實
   ┌──┬──────────┬───────────┐
   │編號│ 證據名稱           │  待證事實            │
   ├──┼──────────┼───────────┤
   │ 1  │被告梁育誠於警詢及偵│坦承上揭時地目睹告訴人│
   │    │查中之供述          │及其母爭執後，上前拉開│
   │    │                    │2人乙情，惟否認有毆打 │
   │    │                    │告訴人之事實。        │
   │    │                    │                      │
   ├──┼──────────┼───────────┤
   │ 2  │證人即告訴人梁三鵬之│證明全部犯罪之事實。  │
   │    │證述                │                      │
   │    │                    │                      │
   ├──┼──────────┼───────────┤
   │ 3  │長庚醫療財團法人高雄│證明告訴人受傷情形之事│
   │    │長庚醫院診斷證明書1 │實。                  │
   │    │紙                  │                      │
   ├──┼──────────┼───────────┤
   │ 4  │證人吳翠紅之證述    │證明被告於上開時地有從│
   │    │                    │屋內至門外之事實。    │
   └──┴──────────┴───────────┘
二、核被告梁育誠所為，係犯刑法第280條之傷害直系血親尊親屬
    罪嫌。
三、依刑事訴訟法第251條第1項提起公訴。
    此    致
臺灣高雄地方法院
中    華    民     國    100    年    3    月    28    日
                                檢 察 官   楊景婷
上正本證明與原本無異
中    華    民     國    100    年    4    月    15    日
                                書 記 官
所犯法條：
中華民國刑法第280條
對於直系血親尊親屬，犯第277條或第278條之罪者，加重其刑至
二分之一。